【裁判字號】    98,訴,4054
【裁判日期】    981231
【裁判案由】    毒品危害防制條例
【裁判全文】
臺灣板橋地方法院刑事判決              98年度訴字第4054號
公  訴  人  臺灣板橋地方法院檢察署檢察官
被      告  甲○○
上列被告因違反毒品危害防制條例案件，經檢察官提起公訴（98
年度毒偵字第6808號），本院依簡式審判程序審理後，判決如下
：
    主    文
甲○○施用第一級毒品，累犯，處有期徒刑壹年。
    事    實
一、甲○○前因施用第一級、第二級毒品案件，經本院以90年度
    毒聲字第4097號裁定令入戒治處所施以強制戒治，嗣經臺灣
    高等法院以90年度毒抗字第877 號裁定抗告駁回確定，而於
    民國91年10月16日強制戒治執行完畢，並釋放出臺灣臺北戒
    治所（同案另由本院以90年度簡字第464 號判決分別判處有
    期徒刑6 月、5 月確定，前開二刑期與甲○○所犯持有第一
    級毒品、竊盜案件遭判處之有期徒刑4 月、3 月，經本院以
    91年度聲字第2191號裁定應執行有期徒刑1 年4 月確定，已
    於95年3 月27日縮刑期滿執行完畢），惟其於前開強制戒治
    執行完畢釋放後5 年內，復因施用第一級毒品，由本院以95
    年度訴字第3765號判決判處有期徒刑1 年3 月後，經臺灣高
    等法院以96年度上訴字第1480號判決上訴駁回確定，嗣由同
    院以96年度聲減字第1463號裁定減為有期徒刑7 月15日，甫
    於97年4 月5 日縮刑期滿執行完畢。
二、詎甲○○猶不知悔改，基於施用第一級毒品之犯意，於98年
    8 月9 日17時許，在臺北縣三峽鎮○○路120 巷18號住處，
    以針筒注射之方式，施用第一級毒品海洛因1 次。嗣於98年
    8 月10日14時40分許，為警在臺北縣土城市○○路168 號前
    查獲甲○○，並經採集其尿液送鑑驗後，始悉上情。
三、案經臺北縣政府警察局土城分局移請臺灣板橋地方法院檢察
    署檢察官偵查後提起公訴。
    理    由
一、本案被告甲○○所犯係死刑、無期徒刑、最輕本刑為3 年以
    上有期徒刑以外之罪，其於準備程序中就被訴事實為有罪之
    陳述，經本院告知簡式審判程序之旨，並聽取公訴人、被告
    之意見後，經合議庭裁定由受命法官獨任進行簡式審判程序
    審理，合先敘明。
二、上揭犯罪事實，業據被告甲○○於檢察官訊問及本院審理時
    均坦承不諱，而被告於98年8 月10日為警查獲後，經採集其
    尿液送台灣檢驗科技股份有限公司囑託鑑定結果，確呈嗎啡
    （按海洛因經施用進入人體後，係水解還原成嗎啡，再代謝
    排出體外，業據行政院衛生署藥物食品檢驗局以73藥檢壹字
    第030221號函文說明綦詳，而為本院辦理施用第一級毒品案
    件職務上所已知）之陽性反應，有該公司98年8 月26日濫用
    藥物檢驗報告1 份附卷可稽，足以佐證被告自白與事實相符
    ，堪以採信。再被告前因施用第一級、第二級毒品案件，經
    本院以90年度毒聲字第4097號裁定令入戒治處所施以強制戒
    治，嗣經臺灣高等法院以90年度毒抗字第877 號裁定抗告駁
    回，而於91年10月16日強制戒治執行完畢，並釋放出臺灣臺
    北戒治所（同案另由本院以90年度簡字第464 號判決分別判
    處有期徒刑6 月、5 月確定），惟其於前開強制戒治執行完
    畢釋放後5 年內，復因施用第一級毒品，由本院以95年度訴
    字第3765號判決判處有期徒刑1 年3 月後，經臺灣高等法院
    以96年度上訴字第1480號判決上訴駁回確定等情，有臺灣高
    等法院被告前案紀錄表1 份附卷可稽，足徵被告於強制戒治
    執行完畢後5 年內，復因施用第一級毒品經法院判處罪刑後
    ，始進而再為本案施用第一級毒品犯行之事證明確，已非屬
    毒品危害防制條例第20、23條所定之「初犯」或「5 年後再
    犯」情形（最高法院95年度第7 次刑事庭會議紀錄參照），
    自應依法論科。
三、按海洛因屬毒品危害防制條例第2 條第2 項第1 款規定之第
    一級毒品，是核被告甲○○所為，係犯毒品危害防制條例第
    10條第1 項之施用第一級毒品罪。被告為施用海洛因而持有
    海洛因之低度行為，為其施用第一級毒品之高度行為所吸收
    ，不另論罪。查被告前有如事實欄一所載之刑案前科及徒刑
    執行情形，有上開臺灣高等法院被告前案紀錄表在卷足徵，
    其於有期徒刑執行完畢5 年內故意再犯本案有期徒刑以上之
    罪，依刑法第47條第1 項規定成立累犯，並應加重其刑。爰
    審酌被告前已有因施用第一級毒品經法院判處刑罰之前科紀
    錄，竟仍不思尋求正當之身心發展，再次施用足以導致精神
    障礙、性格異常，甚至造成生命危險之海洛因，戕害一己之
    身心健康，對社會治安可能之危害程度非微，惟其於犯後尚
    知坦認犯行等一切情狀，量處如主文所示之刑，以資懲儆。
據上論斷，應依刑事訴訟法第273 條之1 第1 項、第299 條第1
項前段，毒品危害防制條例第10條第1 項，刑法第11條前段、第
47條第1 項，判決如主文。
本案經檢察官馮君傑到庭執行職務。
中    華    民    國    98    年    12    月    31    日
                  刑事第十七庭  法  官  張 兆 光
上列正本證明與原本無異。
如不服本判決，應於判決送達後10日內敘明上訴理由，向本院提
出上訴狀 (應附繕本) ，上訴於臺灣高等法院。其未敘述上訴理
由者，應於上訴期間屆滿後20日內向本院補提理由書「切勿逕送
上級法院」。
                                書記官  曹 秋 冬
中    華    民    國    98    年    12    月    31    日
附錄本案論罪科刑法條：
毒品危害防制條例第10條第1 項
施用第一級毒品者，處6 月以上5 年以下有期徒刑。


司法院資訊處製作；財團法人民間司法改革基金會備份。
